【裁判字號】    98,訴,413
【裁判日期】    980716
【裁判案由】    毒品危害防制條例
【裁判全文】
臺灣基隆地方法院刑事判決               98年度訴字第413號
公  訴  人  臺灣基隆地方法院檢察署檢察官
被      告  乙○○
被告乙○○於警詢、偵訊時冒名.
  姓名記載為王世豪，其餘出生年.
  等資料詳起訴書，此部分業經蒞庭檢察官更正）
上列被告因毒品危害防制條例案件，經檢察官提起公訴（98年度
毒偵字第581號），被告於準備程序進行中就被訴事實為有罪之
陳述，經本院合議庭裁定由受命法官獨任進行簡式審判程序，判
決如下：
    主  文
乙○○施用第一級毒品，累犯，處有期徒刑捌月。
扣案之吸管3支均沒收。
    事  實
一、乙○○（乙○○於警詢、偵訊時冒名王世豪，起訴書記載為
    王世豪，業經蒞庭檢察官更正）前因施用第二級毒品案件，
    經送觀察、勒戒後，認無繼續施用毒品之傾向，於民國92年
    1月9日執行完畢釋放，由臺灣基隆地方法院檢察署檢察官於
    92年1月7日以92年度毒偵緝字第1號為不起訴處分確定。於5
    年內又因施用第一、二級毒品案件，經送觀察、勒戒後，認
    無繼續施用毒品之傾向，於93年5月27日執行完畢釋放，由
    臺灣基隆地方法院檢察署檢察官於93年5月21日以93年度毒
    偵緝字第42號為不起訴處分確定。再因施用第一、二級毒品
    案件，經臺灣高等法院於95年5月16日以95年度上訴字第118
    5號判決判處有期徒刑10月、6月，應執行有期徒刑1年2月（
    另因詐欺案件，經本院以95年度基簡字第1052號判決判處有
    期徒刑3月，上開3罪經本院以96年度聲字第59號裁定應執行
    有期徒刑1年4月）；復因施用第一、二級毒品案件，經本院
    於95年12月29日以95年度訴字第911號判決判處有期徒刑10
    月、7月，應執行有期徒刑1年3月；後因減刑及並應執行刑
    ，經本院以96年度聲減字第627號裁定就前開3罪減為應執行
    有期徒刑8月，後揭2罪減為應執行有期徒刑7月又15日；於
    96年11月19日假釋，於97年2月2日假釋期滿，未經撤銷假釋
    ，其未執行之刑以已執行論而執行完畢（成立累犯）。竟不
    知悔改，猶基於施用第一級毒品海洛因、第二級毒品安非他
    命及甲基安非他命之犯意，於98年2月24日上午6時許，在基
    隆市○○區○○街55巷40號1樓住處，以將海洛因、安非他
    命及甲基安非他命（起訴書漏載甲基安非他命，業據蒞庭檢
    察官更正）共同混合放入煙捲內，予以點火引燃，並吸取其
    煙霧之方式，同時施用海洛因、安非他命及甲基安非他命1
    次。嗣於當日上午10時30分許，因駕乘LR2─152號重機車在
    基隆市○○路往市區方向違規行駕汽車道，為警攔查查獲，
    後於當日上午11時30分許，由乙○○帶同警方至上址住處，
    取出友人所有非其施用毒品之器具注射針筒1支，及其所有
    供施用第一級毒品海洛因、第二級毒品安非他命及甲基安非
    他命用之吸管3支，且經警查扣在案，而查知上情。
二、案經基隆市警察局報告臺灣基隆地方法院檢察署檢察官偵查
    起訴。
    理  由
壹、被告乙○○於警詢、偵訊時冒名王世豪，後經本院依職權將
    冒名為王世豪之98年2月24日警詢筆錄上所蓋指印、真正王
    世豪之指紋卡，送請刑事警察局鑑定2者是否相符，前者為
    何人指紋，經該局鑑定結果，2者比對結果不相符，復經輸
    入指紋電腦比對確認結果，皆與該局檔存乙○○指紋卡之左
    拇指指紋相符，有該局98年6月26日刑紋字第0980077380號
    鑑驗書在卷可憑，而被告乙○○於警詢、偵訊時冒名王世豪
    應訊，有警詢、偵訊筆錄在卷可考，雖起訴書當事人欄被告
    姓名記載為王世豪，其餘出生年月日、身分證統一編號、地
    址等資料詳起訴書。然按刑事訴訟法第266條規定起訴之效
    力不及於檢察官所指被告以外之人，即所謂起訴對人之效力
    。而同法第264條第2項第1款規定起訴書應記載被告之姓名
    、性別等資料或其他足資辨別之特徵，係為特定刑罰權對象
    之用，其起訴之對象為被告其「人」，而非「姓名」。本件
    涉嫌犯罪之行為人確為乙○○，冒用王世豪之姓名應訊，與
    王世豪無關。是檢察官起訴之對象實為冒用王世豪姓名之乙
    ○○其人，而非被冒用姓名之王世豪。被告乙○○於本院訊
    問時並坦承其有上開冒名應訊乙節，是起訴書當事人欄、犯
    罪事實欄所記載之被告姓名王世豪係誤載，應予更正為被告
    乙○○（參照最高法院70年度台上字第101號判例、82年度
    台非字第406號判決、90年度台非字第82號判決、92年度台
    非字第107號判決、95年度台非字第274號判決、司法院73年
    10月24日（73）廳刑一字第962號函意旨），且此部分業經
    蒞庭檢察官更正，合先敘明。
貳、程序事項
    本案被告乙○○所犯者非為死刑、無期徒刑、最輕本刑為3
    年以上有期徒刑之罪或高等法院管轄之第一審案件，其於準
    備程序進行中，先就被訴事實為有罪之陳述，經告知其簡式
    審判程序之旨，並聽取公訴人、被告之意見後，本院業已依
    刑事訴訟法第273條之1第1項規定，裁定由受命法官獨任以
    簡式審判程序進行本案之審理。
貳、實體事項
一、上揭事實業據被告乙○○於本院準備程序及審理時自白，而
    被告為警於98年2月24日中午12時15分許採集尿液檢體，送
    臺灣尖端先進生技醫藥股份有限公司以酵素免疫分析法為初
    步檢驗、以氣相層析質譜儀為確認檢驗之結果，呈嗎啡（海
    洛因代謝後尿液檢出成份）陽性反應（嗎啡檢出濃度為1698
    0ng／ml）、呈安非他命陽性反應（檢出安非他命濃度2980n
    g／ml）、呈甲基安非他命陽性反應（檢出甲基安非他命濃
    度27740ng／ml），有該公司98年3月6日濫用藥物檢驗報告
    、基隆市警察局刑警大隊偵辦毒品案件尿液檢體對照表附卷
    可稽，並有吸管3支扣案為證，3支吸管經警依聯勤204廠製
    造之煙毒品檢驗包試劑初步檢驗結果，2支吸管呈嗎啡、海
    洛因反應，另1支呈安非他命反應，有基隆市警察局保安隊
    查獲毒品危害防制條例案毒品初步鑑驗報告單及檢驗照片1
    張附卷可憑，足見被告於本院準備程序及審理時之任意性自
    白，核與事實相符，堪可採信。再查，被告曾因施用第二級
    毒品案件，經送觀察、勒戒後，認無繼續施用毒品之傾向，
    於92年1月9日執行完畢釋放，由臺灣基隆地方法院檢察署檢
    察官於92年1月7日以92年度毒偵緝字第1號為不起訴處分確
    定；於5年內又因施用第一、二級毒品案件，經送觀察、勒
    戒後，認無繼續施用毒品之傾向，於93年5月27日執行完畢
    釋放，由臺灣基隆地方法院檢察署檢察官於93年5月21日以
    93年度毒偵緝字第42號為不起訴處分確定；再因施用第一、
    二級毒品案件，經臺灣高等法院於95年5月16日以95年度上
    訴字第1185號判決判處有期徒刑10月、6月，應執行有期徒
    刑1年2月（另因詐欺案件，經本院以95年度基簡字第1052號
    判決判處有期徒刑3月，上開3罪經本院以96年度聲字第59號
    裁定應執行有期徒刑1年4月）；復因施用第一、二級毒品案
    件，經本院於95年12月29日以95年度訴字第911號判決判處
    有期徒刑10月、7月，應執行有期徒刑1年3月（後因減刑及
    並應執行刑，經本院以96年度聲減字第627號裁定就前開3罪
    減為應執行有期徒刑8月，後揭2罪減為應執行有期徒刑7月
    又15日）等節；此有卷附判決書、臺灣基隆地方法院檢察署
    刑案資料查註紀錄表、臺灣高等法院被告前案紀錄表可按，
    從而，本案事證明確，被告於觀察勒戒執行完畢釋放後5年
    內再犯依法訴追、科刑後，再犯施用第一、二級毒品之犯行
    ，至堪認定，應依法論科。
二、論罪科刑：
  (一)按海洛因、安非他命及甲基安非他命係毒品危害防制條例第
    2條第2項第1、2款所定之第一級毒品、第二級毒品，被告予
    以施用，核其所為，係犯毒品危害防制條例第10條第1項之
    施用第一級毒品罪、第10條第2項之施用第二級毒品罪。其
    持有第一級毒品海洛因、第二級毒品安非他命及甲基安非他
    命係供施用，其持有第一級毒品、第二級毒品之低度行為為
    施用第一級毒品、施用第二級毒品之高度行為所吸收，不另
    論罪。被告以一施用行為同時觸犯施用第一級毒品罪、施用
    第二級毒品罪2罪名，為想像競合犯，應依刑法第55條之規
    定，從一重依施用第一級毒品罪處斷。
  (二)被告曾因施用第一、二級毒品案件，經臺灣高等法院於95年
    5月16日以95年度上訴字第118 5號判決判處有期徒刑10月、
    6月，應執行有期徒刑1年2月（另因詐欺案件，經本院以95
    年度基簡字第1052號判決判處有期徒刑3月，上開3罪經本院
    以96年度聲字第59號裁定應執行有期徒刑1年4月）；又因施
    用第一、二級毒品案件，經本院於95年12月29日以95年度訴
    字第911號判決判處有期徒刑10月、7月，應執行有期徒刑1
    年3月；後因減刑及並應執行刑，經本院以96年度聲減字第6
    27號裁定就前開3罪減為應執行有期徒刑月，後揭2罪減為應
    執行有期徒刑7月又15日；於96年11月19日假釋，於97年2月
    2日假釋期滿，未經撤銷假釋，其未執行之刑以已執行論而
    執行完畢；此有臺灣高等法院被告前案紀錄表、臺灣基隆地
    方法院檢察署刑案資料查註紀錄表在卷可稽，其於有期徒刑
    執行完畢後5年以內，故意再犯本件有期徒刑以上之罪，為
    累犯，應依刑法第47條第1項規定，加重其刑。
  (三)爰審酌被告前因施用毒品經觀察、勒戒及科刑後，猶不知戒
    除毒品惡習，復再施用第一、二級毒品，並審酌其所犯施用
    毒品之犯罪係戕害自身健康之行為，於他人尚不致造成損害
    及其施用之次數、被告事後坦承犯行之態度等一切情狀，量
    處如主文所示之刑，以示懲儆。
  (四)扣案之吸管3支為犯罪行為人即被告所有供施用第一級毒品
    海洛因、第二級毒品安非他命及甲基安非他命用所用之物，
    業據被告於本院審判時供明在案，依刑法第38條第1項第2款
    之規定宣告沒收之。另扣案之注射針筒1支，並非被告所有
    ，亦非本件施用毒品所用之器具，已據被告供陳在卷，不予
    宣告沒收，併此說明。
參、應適用之法條：
    刑事訴訟法第273條之1第1項、第284條之1、第299條第1項
    前段，毒品危害防制條例第10條第1項、第2項、第23條第2
    項，刑法第11條前段、第55條、第47條第1項、第38條第1項
    第2款，判決如主文。
本案經檢察官甲○○到庭執行職務
中    華    民    國    98    年    7     月    16    日
                  刑事第三庭法    官  鄭景文
以上正本證明與原本無異。
如不服本判決應於收受送達後10日內向本院提出上訴書狀，並應
敘述具體理由；其未敘述上訴理由者，應於上訴期間屆滿後20日
內向本院補提理由書（均須按他造當事人之人數附繕本）「切勿
逕送上級法院」。
中    華    民    國    98    年    7     月    16    日
                            書 記 官  鄭梅君
附錄論罪法條：
毒品危害防制條例第10條：
    施用第一級毒品者，處6月以上5年以下有期徒刑。
    施用第二級毒品者，處3年以下有期徒刑。


司法院資訊處製作；財團法人民間司法改革基金會備份。
